臺灣高等法院刑事判決
109年度上訴字第173號
上  訴  人  
即  被  告  胡雅慧
選任辯護人  羅興章律師
上列上訴人即被告因違反毒品危害防制條例案件，不服臺灣新北
地方法院108年度訴字第568號，中華民國108年10月25日第一審
判決（起訴案號：臺灣新北地方檢察署108年度偵字第3333號）
，提起上訴，本院判決如下：
    主  文
原判決撤銷。
甲○○共同販賣第二級毒品，未遂，累犯，處有期徒刑拾月。扣案
如附表編號1所示之物（含包裝袋）沒收銷燬；扣案如附表編號2
所示之物沒收。
    事  實
一、甲○○知悉4-甲氧基安非他命（起訴書誤載為甲氧基安非他命
    ）為毒品危害防制條例第2條第2項第2款所列管第二級毒品
    ，依法不得持有、販賣；甲苯基乙基胺戊酮、3,4-亞甲基雙
    氧苯基二甲胺丁酮、3,4-亞甲基雙氧苯基乙基胺戊酮（起訴
    書誤載為亞甲基雙氧苯基二甲胺丁酮、亞甲基雙氧苯基乙基
    胺戊酮）則為毒品危害防制條例第2條第2項第3款所列管第
    三級毒品，依法不得販賣。竟與乙○○共同意圖營利，基於販
    賣第二級毒品4-甲氧基安非他命及第三級毒品甲苯基乙基胺
    戊酮、3,4-亞甲基雙氧苯基二甲胺丁酮、3,4-亞甲基雙氧苯
    基乙基胺戊酮之犯意聯絡，由乙○○於民國107年12月31日凌
    晨2時52分（起訴書誤載為下午2時52分）許，以暱稱「婷婷
    」在網際網路上可供不特定多數人瀏覽「微信（WeChat）」
    通訊軟體「效率支援版」群組內刊登「貢丸湯要不要」之暗
    示販售毒品訊息。適執行網路巡邏勤務員警於108年1月3日
    發現上開訊息，遂喬裝買家與乙○○聯繫，佯稱要購買毒品，
    雙方並議定以新臺幣（下同）2,500元價格販賣含第二級毒
    品4-甲氧基安非他命及第三級毒品甲苯基乙基胺戊酮、3,4-
    亞甲基雙氧苯基二甲胺丁酮、3,4-亞甲基雙氧苯基乙基胺戊
    酮之搖頭丸5顆，且約定在新北市○○區○○路000巷00號前交易
    。旋乙○○即與持用如附表編號2所示行動電話之甲○○聯繫，
    推由甲○○於108年1月3日23時34分許，攜帶如附表編號1所示
    含第二級毒品4-甲氧基安非他命及第三級毒品甲苯基乙基胺
    戊酮、3,4-亞甲基雙氧苯基二甲胺丁酮、3,4-亞甲基雙氧苯
    基乙基胺戊酮之搖頭丸5顆前往上址進行毒品交易，甲○○將
    如附表編號1所示毒品交予喬裝買家之員警陳建瑜並收取2,5
    00元價金後，於同日23時40分許經員警表明身分當場查獲而
    未完成交易，並扣得已交付員警之如附表編號1所示毒品，
    且經甲○○同意搜索而扣得如附表編號2所示之物，復於翌日
    （4日）0時30分許附帶搜索，在甲○○身上扣得其所有但與本
    案無關之含第三級毒品硝甲西泮成分之橘色錠劑3顆（淨重0
    .5569公克，驗餘淨重0.3671公克）。
二、案經新北市政府警察局新莊分局（下稱新莊分局）報請臺灣
    新北地方檢察署檢察官偵查起訴。
    理  由
一、證據能力
(一)按被告以外之人於審判外之陳述，雖不符前4條（刑事訴訟
    法第159條之1至第159條之4）之規定，而經當事人於審判程
    序同意作為證據，法院審酌該言詞陳述或書面陳述作成時之
    情況，認為適當者，亦得為證據；當事人、代理人或辯護人
    於法院調查證據時，知有第159條第1項不得為證據之情形，
    而未於言詞辯論終結前聲明異議者，視為有前項之同意，刑
    事訴訟法第159條之5第1項、第2項分別定有明文。立法意旨
    在於傳聞證據未經當事人之反對詰問予以核實，原則上先予
    排除，惟若當事人已放棄反對詰問權，於審判程序中表明同
    意該等傳聞證據可作為證據，或於言詞辯論終結前未聲明異
    議，基於尊重當事人對傳聞證據之處分權，及證據資料愈豐
    富，愈有助於真實發見之理念，且強化言詞辯論主義，使訴
    訟程序得以順暢進行，上開傳聞證據亦均具有證據能力。查
    本判決所引被告以外之人於審判外之供述證據，因檢察官、
    上訴人即被告甲○○及辯護人於本院準備程序、審理時對於該
    證據均未爭執證據能力【見本院卷第99至100、125頁；檢察
    官於本院準備程序時並稱同意做為證據使用等語（見本院卷
    第100頁）】，且迄至言詞辯論終結前均未聲明異議，本院
    審酌上開供述證據資料製作時之情況，並無違法不當及證明
    力明顯過低之瑕疵，認以之作為證據應屬適當，復經本院依
    法踐行調查證據之程序，揆諸前開規定，本院認該證據具有
    證據能力。
(二)另本判決所援引之非供述證據，因檢察官、被告及辯護人於
    本院準備程序、審理時對於該等證據均未爭執證據能力【見
    本院卷第99至100、125至128頁；檢察官於本院準備程序時
    並稱同意做為證據使用等語（見本院卷第100頁）】，且無
    證據證明係公務員違背法定程序所取得，亦無顯有不可信之
    情況或不得作為證據之情形，復經本院依法踐行調查證據之
    程序，自均具有證據能力。
二、認定被告犯罪事實所憑之證據及理由
(一)上開事實，迭據被告於警詢、偵查、原審、本院準備程序及
    審理時坦承不諱（見偵字卷第13至20、111至115頁、聲羈字
    卷第21至25頁、訴字卷第81至85、117至126頁、本院卷第98
    、110至111、124、129至130頁），並經證人陳建瑜於偵查
    證述明確（見偵字卷第175至176頁），且有自願受搜索同意
    書、新莊分局搜索扣押筆錄、扣押物品目錄表、職務報告、
    新莊分局偵查隊對話譯文一覽表、暱稱「婷婷」之WeChat個
    人資料翻拍照片、WeChat對話紀錄翻拍照片、現場及扣案物
    照片等（見偵字卷第23至30、21至22、53至56、75、62至73
    、57至58頁）存卷可稽，再扣案如附表編號1所示之物，經
    鑑驗結果確含第二級毒品4-甲氧基安非他命及第三級毒品甲
    苯基乙基胺戊酮、3,4-亞甲基雙氧苯基二甲胺丁酮、3,4-亞
    甲基雙氧苯基乙基胺戊酮成分，有臺北榮民總醫院毒品成分
    鑑定書(一)、(二)（淨重1.6082公克，鑑驗取用0.3067公克
    ，驗餘淨重1.3015公克；見偵字卷第203至205、209至211頁
    ）在卷可憑，復有扣案如附表所示之物可佐，堪認被告任意
    性自白與事實相符，可以採信。
(二)按政府查緝販賣毒品犯行無不嚴格執行，且販賣毒品罪係重
    罪，若無利可圖，衡情一般持有毒品者，當不致輕易將持有
    之毒品交付他人。且販賣毒品乃違法行為，非可公然為之，
    且有其獨特之販售路線及管道，亦無公定之價格，復可任意
    增減其分裝之數量，而每次買賣之價量，亦可能隨時依市場
    貨源之供需情形、交易雙方之關係深淺、資力、對行情之認
    知、可能風險之評估、查緝是否嚴緊，及購買者被查獲時供
    述購買對象之可能性風險評估等諸般事由，而異其標準，非
    可一概而論，是販賣之利得，誠非固定，縱使販賣之人從價
    差或量差中牟利方式互異，其意圖營利之非法販賣行為仍屬
    同一。又販賣利得，除經被告供明，或因帳冊記載致價量至
    臻明確外，確實難以究明。然一般民眾均普遍認知毒品價格
    非低、取得不易，且毒品交易向為政府查禁森嚴，一經查獲
    ，並對販毒者施以重罰，衡諸常情，倘非有利可圖，殊無必
    要甘冒持有毒品遭查獲、重罰之極大風險，無端親至交易處
    所，或於自身住處附近交易毒品，抑或購入大量毒品貯藏，
    徒招為警偵辦從事毒品販賣之風險。從而，除確有反證足資
    認定提供他人毒品者所為係基於某種非圖利本意之原委外，
    通常尚難因無法查悉其買進、賣出之差價，而諉無營利之意
    思，或阻卻販賣犯行之追訴，以免知過坦承者難辭重典，飾
    詞否認者反得逞僥倖，反失情理之平。又毒品危害防制條例
    所稱之「販賣」，係指有償之讓與行為，包括以「金錢買賣
    」或「以物易物」（即互易）等態樣在內；祇要行為人在主
    觀上有藉以營利之意圖，而在客觀上有以毒品換取金錢或其
    他財物之行為，即足當之；至於買賣毒品之金額或所換得財
    物之實際價值如何，以及行為人是否因而獲取價差或利潤，
    均不影響販賣毒品罪之成立（最高法院104年度台上字第356
    號判決意旨參照）。查被告於案發時為智識正常之成年人，
    對於販賣毒品為政府檢警機關嚴予取締之重罪，當知之甚稔
    ，苟無利潤可圖，衡情被告應不至於甘冒遭查緝法辦而罹重
    刑之風險，參諸被告於偵查供稱：販賣毒品係欲償還其與乙
    ○○向江志榮之借款等語（見偵字卷第113頁），於原審羈押
    訊問時亦供稱：我欠江志榮錢，我是抵我欠江志榮的債務，
    我是想要還江志榮錢等語（見聲羈字卷第23頁），足認被告
    所為本案販賣毒品犯行，主觀上確有從中賺取差價以牟利，
    具有意圖營利之販賣故意甚明。
(三)綜上，本案事證明確，被告犯行堪以認定，應依法論科。
三、法律適用
(一)按4-甲氧基安非他命為毒品危害防制條例第2條第2項第2款
    所列管第二級毒品，依法不得持有、販賣；甲苯基乙基胺戊
    酮、3,4-亞甲基雙氧苯基二甲胺丁酮、3,4-亞甲基雙氧苯基
    乙基胺戊酮則為毒品危害防制條例第2條第2項第3款所列管
    第三級毒品，依法不得販賣。次按刑法上關於販賣罪，祇要
    被告本身原有販賣之故意，且已著手於販賣行為之實行，即
    應分別情形論以販賣既遂或未遂。倘對造無買受之真意，為
    協助警察辦案、非法奪取買賣標的物或為其他目的而佯稱購
    買，雖事實上不能真正完成買賣，但被告原來既有販賣之故
    意，且已著手於販賣行為，仍應論以販賣罪之未遂犯（最高
    法院102年度台上字第373號判決意旨參照）。查員警於事實
    欄一所示時間，因發現前揭暗示販售毒品訊息，乃喬裝買家
    與乙○○聯繫議定交易含第二級毒品4-甲氧基安非他命及第三
    級毒品甲苯基乙基胺戊酮、3,4-亞甲基雙氧苯基二甲胺丁酮
    、3,4-亞甲基雙氧苯基乙基胺戊酮之搖頭丸5顆，乙○○旋並
    與被告聯繫，推由被告依約攜帶含第二級毒品4-甲氧基安非
    他命及第三級毒品甲苯基乙基胺戊酮、3,4-亞甲基雙氧苯基
    二甲胺丁酮、3,4-亞甲基雙氧苯基乙基胺戊酮之如附表編號
    1所示搖頭丸5顆前往約定地點進行交易，進而查獲本案犯行
    ，足認乙○○與被告本即有販賣含第二級毒品4-甲氧基安非他
    命及第三級毒品甲苯基乙基胺戊酮、3,4-亞甲基雙氧苯基二
    甲胺丁酮、3,4-亞甲基雙氧苯基乙基胺戊酮之搖頭丸5顆之
    故意，且已著手實行販賣之行為，惟因交易對象為喬裝買家
    員警，該員警實無購買毒品真意，虛偽買賣毒品意在辦案，
    以求人贓俱獲，伺機逮捕，事實上不能真正完成買賣毒品行
    為，應論以販賣未遂罪。核被告所為，係犯毒品危害防制條
    例第4條第6項、第2項販賣第二級毒品未遂罪及第4條第6項
    、第3項販賣第三級毒品未遂罪（毒品危害防制條例第4條雖
    於109年1月15日修正公布，但尚未生效施行，毋庸為新舊法
    比較）。其持有第二級毒品4-甲氧基安非他命之低度行為，
    為販賣第二級毒品4-甲氧基安非他命之高度行為所吸收，不
    另論罪（至被告販賣第三級毒品甲苯基乙基胺戊酮、3,4-亞
    甲基雙氧苯基二甲胺丁酮、3,4-亞甲基雙氧苯基乙基胺戊酮
    前之持有行為，因前開含第三級毒品甲苯基乙基胺戊酮、3,
    4-亞甲基雙氧苯基二甲胺丁酮、3,4-亞甲基雙氧苯基乙基胺
    戊酮成分之搖頭丸純質淨重未達20公克以上，自無「為販賣
    之高度行為所吸收，不另論罪」之問題）。起訴書雖認被告
    係犯毒品危害防制條例第4條第2項、第3項販賣第二級、第
    三級毒品罪嫌云云，然業經檢察官於原審準備程序時當庭予
    以更正起訴法條（見訴字卷第81頁），原審、本院亦均告知
    被告可能涉犯此罪名，且刑事訴訟法第300條所謂更法條，
    係指罪名之變更而言，若僅行為態樣有正犯、從犯之分，或
    既遂、未遂之分，即無庸引用刑事訴訟法第300條變更起訴
    法條（最高法院101年度台上字第3805號判決意旨參照），
    自無庸變更起訴法條，附此敘明。
(二)被告與乙○○就本案犯行，具有犯意聯絡及行為分擔，均為共
    同正犯。
(三)被告以一行為觸犯販賣第二級、第三級毒品未遂罪，為想像
    競合犯，應依刑法第55條規定，從一重之販賣第二級毒品未
    遂罪處斷。
(四)被告雖為累犯，但不加重其刑
  1.被告前因施用第二級毒品案件，經臺灣臺北地方法院以101
    年度簡字第2871號簡易判決處有期徒刑6月確定；又因施用
    第二級毒品案件，經原審法院以102年度簡字第210號簡易判
    決處有期徒刑4月確定，此2案件嗣經原審法院以103年度聲
    字第926號裁定應執行有期徒刑9月確定；再因施用第二級毒
    品案件，經原審法院以103年度簡字第2552號簡易判決處有
    期徒刑6月確定，並接續執行，於104年4月12日因縮短刑期
    執行完畢出監，有本院被告前案紀錄表附卷可稽（見本院卷
    第41至51頁），其受徒刑執行完畢後，5年以內故意再犯本
    案有期徒刑以上之罪，為刑法第47條第1項所稱累犯。
　2.徵諸「有關累犯加重本刑部分，不生違反憲法一行為不二罰
    原則之問題。惟其不分情節，基於累犯者有其特別惡性及對
    刑罰反應力薄弱等立法理由，一律加重最低本刑，於不符合
    刑法第59條所定要件之情形下，致生行為人所受之刑罰超過
    其所應負擔罪責之個案，其人身自由因此遭受過苛之侵害部
    分，對人民受憲法第8條保障之人身自由所為限制，不符憲
    法罪刑相當原則，牴觸憲法第23條比例原則。於此範圍內，
    有關機關應自本解釋公布之日起2年內，依本解釋意旨修正
    之。於修正前，為避免發生上述罪刑不相當之情形，法院就
    該個案應依本解釋意旨，裁量是否加重最低本刑」（司法院
    釋字第775號解釋參照），又法院就符合累犯要件之被告，
    仍應以其是否有其特別惡性或對刑罰反應力薄弱等事由，妥
    適審酌被告所犯前後數罪間，關於前案之性質（故意或過失
    ）、前案徒刑之執行完畢情形（有無入監執行完畢、是否易
    科罰金或易服社會勞動）、再犯之原因、兩罪間之差異（是
    否同一罪質、重罪或輕罪）、主觀犯意所顯現之惡性及其反
    社會性等情，綜合判斷各別被告有無因加重本刑致生所受刑
    罰超過其所應負擔罪責之情形，裁量是否加重最低本刑。查
    被告前開構成累犯事由之施用第二級毒品案件與本案犯行之
    罪名、罪質不同，犯罪手段、動機顯屬有別，且其之前判決
    確定並執行完畢之案件均為施用第二級毒品案件，未曾因販
    賣毒品案件經法院判處罪刑，難認其對於本案販賣第二級毒
    品未遂犯行具有特別惡性，雖於5年內再犯本案，然不足以
    認其有刑罰反應力薄弱之情，徵諸被告所為本案犯行因業經
    員警查獲，並未發生實害，犯罪情節尚屬輕微，無加重其刑
    之必要，爰不加重其刑，以符罪刑相當原則及比例原則。
(五)被告雖已著手於前開販賣毒品行為，惟如前所述，因喬裝買
    家員警實無購買毒品真意，虛偽買賣毒品意在辦案，以求人
    贓俱獲，伺機逮捕，事實上不能真正完成買賣毒品行為，是
    被告犯罪尚屬未遂，爰依刑法第25條第2項規定，按既遂犯
    之刑減輕之。
(六)按犯第4條至第8條之罪於偵查及審判中均自白者，減輕其刑
    ，毒品危害防制條例第17條第2項定有明文。查被告於警詢
    、偵查、原審、本院準備程序及審理時均自白本案販賣毒品
    未遂犯行，業如前述，爰依毒品危害防制條例第17條第2項
    規定減輕其刑，並依法遞減之（毒品危害防制條例第17條雖
    於109年1月15日修正公布，但尚未生效施行，毋庸為新舊法
    比較）。
(七)按犯第4條至第8條、第10條或第11條之罪，供出毒品來源，
    因而查獲其他正犯或共犯者，減輕或免除其刑，為毒品危害
    防制條例第17條第1項所明定。次按毒品危害防制條例第17
    條第1項規定所稱之「供出毒品來源，因而查獲其他正犯或
    共犯者」，係指犯罪行為人供出毒品來源之對向性正犯，或
    與其具有共同正犯、共犯（教唆犯、幫助犯）關係之毒品由
    來之人的相關資料，客觀上足使偵查犯罪之公務員得據以對
    之發動偵查，並因而破獲者。所謂「破獲」，指「確實查獲
    其人、其犯行」而言，然不以所供出之人業據檢察官起訴或
    法院判刑確定為限。如查獲之證據，客觀上已足確認該人、
    該犯行者，亦屬之（最高法院109年度台上字第567號判決意
    旨參照）。再有無上述因而查獲其他正犯或共犯之事實，攸
    關被告有無減輕或免除其刑之適用，自屬刑事訴訟法第163
    條第2項所稱「對被告之利益有重大關係事項」，應由事實
    審法院本於其採證認事之職權，綜合卷內相關事證資料加以
    審酌認定，並不以被告所指毒品來源之正犯或共犯經起訴及
    判決有罪確定為必要，即不可僅因該正犯或共犯尚未經起訴
    ，逕認並未查獲，因此不符上開減輕或免除其刑規定（最高
    法院108年度台上字第3680號判決意旨參照）。查被告供出
    其所販賣本案毒品來源後，警方因而查獲共犯乙○○並已製作
    乙○○之警詢筆錄乙節，有被告指認乙○○之指認犯罪嫌疑人紀
    錄表、新莊分局108年9月17日新北警莊刑字第1083687401號
    函及檢附資料、原審法院公務電話紀錄表等在卷足參（見偵
    字卷第47至48頁、訴字卷第101至111、113頁），足認員警
    已對乙○○為相關偵查作為，雖乙○○於警詢否認犯罪，卷內亦
    無乙○○業經起訴之證據，然無礙於被告有毒品危害防制條例
    第17條第1項適用之認定。又本院審酌被告所為本案犯行之
    犯罪情節、犯罪所生危害及其指述來源所能防止杜絕毒品氾
    濫之程度等情狀，不宜免除其刑，爰依毒品危害防制條例第
    17條第1項規定減輕其刑，且依刑法第66條但書規定，同時
    有免除其刑之規定者，其減輕得減至3分之2，並再依法遞減
    之。
(八)按犯罪之情狀顯可憫恕，認科以最低度刑仍嫌過重者，得酌
    量減輕其刑，為刑法第59條所明定。又刑法第59條規定犯罪
    情狀可憫恕者，得酌量減輕其刑，固為法院依法得自由裁量
    之事項，然非漫無限制，必須犯罪另有特殊之原因與環境，
    在客觀上足以引起一般同情，認為即予宣告法定低度刑期尤
    嫌過重者，始有其適用。是為此項裁量減刑時，必須就被告
    全部犯罪情狀予以審酌在客觀上是否有足以引起社會上一般
    人之同情，而可憫恕之情形，始稱適法（最高法院88年度台
    上字第6683號判決意旨參照）。蓋此旨在避免嚴刑峻罰，法
    內存仁，俾審判法官得確實斟酌個案具體情形，妥適裁量，
    務期裁判結果，臻致合情、合理、合法之理想。又刑法第59
    條規定之酌量減輕其刑，必須犯罪另有特殊之原因與環境，
    在客觀上足以引起一般同情，認為即使予以宣告法定最低度
    刑，猶嫌過重者，始有其適用。此所謂法定最低度刑，固包
    括法定最低本刑；惟遇有其他法定減輕之事由者，則應係指
    適用其他法定減輕事由減輕其刑後之最低度刑而言。倘被告
    別有法定減輕事由者，應先適用法定減輕事由減輕其刑後，
    猶認其犯罪之情狀顯可憫恕，即使科以該減輕後之最低度刑
    仍嫌過重者，始得適用刑法第59條規定酌量減輕其刑（最高
    法院100年度台上字第744號判決意旨參照）。經本院審酌被
    告本案販賣毒品之手段、情節，認被告知悉毒品對人體身心
    健康危害之烈，仍意圖營利為本案販賣毒品犯行，將造成毒
    品流通及戕害他人身體健康，且被告所犯販賣第二級毒品罪
    ，於依刑法第25條第2項、毒品危害防制條例第17條第2項、
    第1項規定3次減輕其刑後，較之被告販賣第二級毒品犯行對
    社會風氣及治安之危害程度，無情輕法重之情形，殊難認有
    何特殊原因或堅強事由，在客觀上足以引起一般同情而有情
    堪憫恕或特別可原諒之處，不符刑法第59條規定，自無該條
    規定適用。被告、辯護人均稱被告所涉犯行於客觀上情輕法
    重，縱予以宣告法定最低刑度猶嫌過重，希望能依刑法第59
    條規定減輕其刑云云，自不可採。
四、撤銷改判之理由
(一)原審審理後，認被告犯罪事證明確，予以論罪科刑，固非無
    見。惟查：參酌司法院釋字第775號解釋意旨，被告成立累
    犯之前案紀錄係犯施用第二級毒品罪，與本案犯罪型態、罪
    名均不相同，未反應被告具有特別惡性及對刑罰反應力薄弱
    之情形，復斟酌累犯規定所欲維護法益之重要性、防止侵害
    之可能性及事後矯正行為人之必要性，綜核上開各情狀，認
    就被告本案所犯之罪，不依刑法第47條第1項規定加重其刑
    ，業如前述，原審認被告應依刑法第47條第1 項規定加重其
    刑，尚有未洽。又乙○○刊登「貢丸湯要不要」之暗示販售毒
    品訊息之犯罪時間應為107年12月31日凌晨2時52分許，原判
    決誤為107年12月31日14時52分許，亦有微瑕。被告以其所
    涉犯行於客觀上情輕法重，縱予以宣告法定最低刑度猶嫌過
    重，希望能依刑法第59條規定減輕其刑云云為由提起上訴，
    雖無理由，然原判決既有上開可議之處，自屬無可維持，應
    由本院予以撤銷改判。
(二)量刑
　　爰審酌被告前有施用毒品案件前科，明知毒品具成癮性，施
    用者多難以自拔，且知悉販賣毒品輕則戕害施用者之身心健
    康，重則引發各種犯罪，助長社會不良風氣，危害社會秩序
    ，販賣毒品為法所不許，竟為償還借款而為本案犯行之犯罪
    動機、目的，其犯罪手段係與他人共犯，並以網路向不特定
    多數人兜售毒品，惟其尚非居於指揮支配之地位，所欲販賣
    毒品之數量尚屬少量，所能賺取利潤亦屬微薄，過往並未有
    販賣或轉讓毒品犯行經法院判處罪刑確定，無證據認其係以
    販賣毒品為業，應僅係偶發性販賣毒品，其自警詢、偵查、
    原審及本院均坦承犯行，堪認尚知悔悟，態度尚佳，兼衡被
    告本案販賣毒品之數量，自稱國中肄業之智識程度，目前擔
    任服務業外場組長，月薪約3萬8,000元至4萬5,000元不等，
    尚有母親及1名未成年子女待其扶養之生活狀況等一切情狀
    ，量處如主文第2項所示之刑。
(三)沒收
  1.按查獲之第一、二級毒品及專供製造或施用第一、二級毒品
    之器具，不問屬於犯罪行為人與否，均沒收銷燬之，毒品危
    害防制條例第18條第1項前段定有明文。查扣案如附表編號1
    所示之物，經送鑑驗結果，確含第二級毒品4-甲氧基安非他
    命成分（其內另含第三級毒品甲苯基乙基胺戊酮、3,4-亞甲
    基雙氧苯基二甲胺丁酮、3,4-亞甲基雙氧苯基乙基胺戊酮成
    分），有卷附臺北榮民總醫院毒品成分鑑定書(一)、(二)（
    淨重1.6082公克，鑑驗取用0.3067公克，驗餘淨重1.3015公
    克；見偵字卷第203至205、209至211頁）可考，且包裝該等
    毒品之包裝袋與毒品無法析離，不問屬於犯罪行為人與否，
    應依毒品危害防制條例第18條第1項前段規定宣告沒收銷燬
    。至鑑驗用罄之毒品既已滅失，無庸再為沒收銷燬之諭知。
  2.次按犯第4條至第9條、第12條、第13條或第14條第1項、第2
    項之罪者，其供犯罪所用之物，不問屬於犯罪行為人與否，
    均沒收之，毒品危害防制條例第19條第1項定有明文。查扣
    案如附表編號2所示行動電話1支，為被告與乙○○聯繫本案販
    賣毒品未遂犯行所用之物，應依毒品危害防制條例第19條第
    1項規定，不問屬於犯罪行為人與否，宣告沒收。
  3.又所稱因犯罪所得之財物，係以實際所得者為限，苟無所得
    或尚未取得者，即無從為沒收、追徵之諭知（最高法院99年
    度台上字第5840號判決意旨參照）。被告雖欲販賣本案毒品
    予員警，然員警既係虛偽買賣毒品，且員警業並已將喬裝購
    買毒品而短暫交付之現金2,500元取回，此經被告自承在卷
    （見偵字卷第19頁），被告就本案犯行並未有何犯罪所得，
    自無庸宣告沒收，附此敘明。
據上論斷，應依刑事訴訟法第369條第1項前段、第364條、第299
條第1項前段，毒品危害防制條例第4條第2項、第3項、第6項、
第17條第1項、第2項、第18條第1項前段、第19條第1項，刑法第
11條、第28條、第55條、第47條第1項、第25條第2項，判決如主
文。
本案經檢察官陳雅譽提起公訴，檢察官蘇佩鈺到庭執行職務。
中　　華　　民　　國　　109 　年　　4 　　月　　8 　　日
                  刑事第十八庭  審判長法  官  吳炳桂
                                      法  官  葉乃瑋 
                                      法  官  黃紹紘 
以上正本證明與原本無異。
如不服本判決，應於收受送達後20日內向本院提出上訴書狀，其
未敘述上訴之理由者並得於提起上訴後20日內向本院補提理由書
（均須按他造當事人之人數附繕本）「切勿逕送上級法院」。
                                      書記官  于  誠
中　　華　　民　　國　　109 　年　　4 　　月　　8 　　日
附表
編號 物品名稱及數量 備註 1 搖頭丸5顆（驗前總淨重1.6082公克、驗餘總淨重1.3015公克） 經檢驗含第二級毒品4-甲氧基安非他命及第三級毒品甲苯基乙基胺戊酮、3,4-亞甲基雙氧苯基二甲胺丁酮、3,4-亞甲基雙氧苯基乙基胺戊酮成分，依毒品危害防制條例第18條第1項前段沒收銷燬。 2 行動電話1支（內含門號0000000000號SIM卡1張） 依毒品危害防制條例第19條第1項沒收。 

附錄本案論罪科刑法條全文     　　　　
毒品危害防制條例第4條
製造、運輸、販賣第一級毒品者，處死刑或無期徒刑；處無期徒
刑者，得併科新臺幣2千萬元以下罰金。
製造、運輸、販賣第二級毒品者，處無期徒刑或7年以上有期徒
刑，得併科新臺幣1千萬元以下罰金。
製造、運輸、販賣第三級毒品者，處7年以上有期徒刑，得併科
新臺幣7百萬元以下罰金。
製造、運輸、販賣第四級毒品者，處5年以上12年以下有期徒刑
，得併科新臺幣3百萬元以下罰金。
製造、運輸、販賣專供製造或施用毒品之器具者，處1年以上7年
以下有期徒刑，得併科新臺幣1百萬元以下罰金。
前五項之未遂犯罰之。